Minutes et répertoires du notaire Gervais MANCHON, 1er juillet 1643 - 4 mars 1656 (étude X)
Archives nationales
- Répertoire(s) de Gervais MANCHON, 1er juillet 1643 - 4 mars 1656; MC/RE/X/2 - MC/RE/X/3
  - Répertoire. 1643, 1er juillet - 1647, 30 décembre, 1er juillet 1643 - 30 décembre 1647; MC/RE/X/2
    - Apprentissage: Michel Fieffe., 29 août 1643; MC/RE/X/2
    - Apprentissage: Etienne Praquin., 29 août 1643; MC/RE/X/2
    - Apprentissage: Nicolas Balagny., 29 août 1643; MC/RE/X/2
    - Compte: Jean Courteville., 30 août 1643; MC/RE/X/2
    - Compte: Pierre Desmares., 30 août 1643; MC/RE/X/2
    - vendition: Alain Langlois., 31 août 1643; MC/RE/X/2
    - Vendition: Jacques Morice., 31 août 1643; MC/RE/X/2
    - Vente d'office: Toussaint Leblanc., 31 août 1643; MC/RE/X/2
    - Vente d'office: Jacques Lemoyne., 31 août 1643; MC/RE/X/2
    - Bail à loyer: Nicolas Fremin., 01 septembre 1643; MC/RE/X/2
    - Bail à loyer: Capry Catherine., 01 septembre 1643; MC/RE/X/2
    - Bail à loyer: Pierre Palette., 01 septembre 1643; MC/RE/X/2
    - Vente d'office: Henri Godeffroy., 01 septembre 1643; MC/RE/X/2
    - Vente d'office: François de La Morliere., 01 septembre 1643; MC/RE/X/2
    - Convention: Juste de Brienne de Saint Leger., 02 septembre 1643; MC/RE/X/2
    - Convention: Gabriel d'Aresse de La Harandiere., 02 septembre 1643; MC/RE/X/2
    - Convention: Guillaume Prevost., 02 septembre 1643; MC/RE/X/2
    - Titre nouvel: Jacques Petit, Denise Roussel., 04 septembre 1643; MC/RE/X/2
    - Titre nouvel: Antoine Amaury., 04 septembre 1643; MC/RE/X/2
    - Mariage: Félix Adam, Jacquemine Courtoy., 04 septembre 1643; MC/RE/X/2
    - Echange: Philippe Noiseux., 05 septembre 1643; MC/RE/X/2
    - Echange: Gaston Boucault., 05 septembre 1643; MC/RE/X/2
    - Mariage: François Boireau, Marguerite Chaperon., 05 septembre 1643; MC/RE/X/2
    - Rachat: Nicolas Pinchard., 07 septembre 1643; MC/RE/X/2
    - Rachat: Nicolas Goutier, Denise Laroche., 07 septembre 1643; MC/RE/X/2
    - vendition: Jacques Morize., 09 septembre 1643; MC/RE/X/2
    - vendition: Antoine Blanchard., 09 septembre 1643; MC/RE/X/2
    - Bail à loyer: Guillaume Renard., 09 septembre 1643; MC/RE/X/2
    - Bail à loyer: Jacques Morize., 09 septembre 1643; MC/RE/X/2
    - Sommation: Joachim Hendelin., 12 septembre 1643; MC/RE/X/2
    - Sommation: François Dujardin., 12 septembre 1643; MC/RE/X/2
    - Sommation: Eberhard Jabach., 12 septembre 1643; MC/RE/X/2
    - Sommation: François Dujardin., 12 septembre 1643; MC/RE/X/2
    - Sommation: Joseph Dorat., 12 septembre 1643; MC/RE/X/2
    - Compte: Pierre Hallé., 12 septembre 1643; MC/RE/X/2
    - Compte: Jean de Navarre., 12 septembre 1643; MC/RE/X/2
    - Bail à loyer: Claude Richard., 13 septembre 1643; MC/RE/X/2
    - Bail à loyer: Jacques Lefebure., 13 septembre 1643; MC/RE/X/2
    - Bail à loyer: Jenne Houdin., 13 septembre 1643; MC/RE/X/2
    - Apprentissage: Louis Caron., 13 septembre 1643; MC/RE/X/2
    - Apprentissage: Pierre Delafosse., 13 septembre 1643; MC/RE/X/2
    - Apprentissage: Jean Ledequine., 13 septembre 1643; MC/RE/X/2
    - vendition: Nicolas Berger., 14 septembre 1643; MC/RE/X/2
    - vendition: Claude Malessard., 14 septembre 1643; MC/RE/X/2
    - Apprentissage: Nicolas Platelet., 17 septembre 1643; MC/RE/X/2
    - Apprentissage: Jean Platelet., 17 septembre 1643; MC/RE/X/2
    - Apprentissage: Jean Bourgeois., 17 septembre 1643; MC/RE/X/2
    - Apprentissage: Pierre Gallois dit Champagne., 17 septembre 1643; MC/RE/X/2
    - Apprentissage: Louis Prioult., 17 septembre 1643; MC/RE/X/2
    - Apprentissage: Marc Grangy., 17 septembre 1643; MC/RE/X/2
    - Apprentissage: Noël Grangy., 17 septembre 1643; MC/RE/X/2
    - Apprentissage: Pierre Hallé., 17 septembre 1643; MC/RE/X/2
    - Transaction: Nicolas Libert., 17 septembre 1643; MC/RE/X/2
    - Transaction: Laurent Le Tellier., 17 septembre 1643; MC/RE/X/2
    - Décharge: Claude Cousin., 17 septembre 1643; MC/RE/X/2
    - Décharge: Jean Brandon., 17 septembre 1643; MC/RE/X/2
    - Apprentissage: Germain Ganeron., 22 septembre 1643; MC/RE/X/2
    - Apprentissage: Marie Ganeron., 22 septembre 1643; MC/RE/X/2
    - Apprentissage: Marie Minoys., 22 septembre 1643; MC/RE/X/2
    - vendition: Girard Patté., 24 septembre 1643; MC/RE/X/2
    - vendition: François Mazot., 24 septembre 1643; MC/RE/X/2
    - Apprentissage: Nicolas Vallet, Magdelaine Barre., 25 septembre 1643; MC/RE/X/2
    - Apprentissage: Charles Then., 25 septembre 1643; MC/RE/X/2
    - Apprentissage: Jean Rolland., 25 septembre 1643; MC/RE/X/2
    - Testament: Michel Cousin, Marguerite Beranger., 25 septembre 1643; MC/RE/X/2
    - Quittance: Henri Lambert, Marguerite de Haymant., 25 septembre 1643; MC/RE/X/2
    - Quittance: Nicolas de Chauvel ? Duhamel ?., 25 septembre 1643; MC/RE/X/2
    - vendition: Jacques Batteur, Barbe de Paris., 25 septembre 1643; MC/RE/X/2
    - vendition: Jean Barbault, Adrienne Paris., 25 septembre 1643; MC/RE/X/2
    - vendition: Noël Duhamel., 25 septembre 1643; MC/RE/X/2
    - Rachat: Jean Asseline., 25 septembre 1643; MC/RE/X/2
    - Rachat: Nicolas Asseline., 25 septembre 1643; MC/RE/X/2
    - Rachat: Hiérosme Le Tellier., 25 septembre 1643; MC/RE/X/2
    - vendition: Antoine Guyhout, Marguerite Langlois., 29 septembre 1643; MC/RE/X/2
    - vendition: Claude Langlois., 29 septembre 1643; MC/RE/X/2
    - Quittance: François de La Vigne., 29 septembre 1643; MC/RE/X/2
    - Quittance: Guillaume Lenoir., 29 septembre 1643; MC/RE/X/2
    - Apprentissage: Laurent Gendin, Geneviève Bernard., 29 septembre 1643; MC/RE/X/2
    - Apprentissage: François Petit., 29 septembre 1643; MC/RE/X/2
    - Bail à loyer: Gilles Batard., 30 septembre 1643; MC/RE/X/2
    - Bail à loyer: Pierre Petit., 30 septembre 1643; MC/RE/X/2
    - Bail à loyer: Nicolas Gueret., 30 septembre 1643; MC/RE/X/2
    - Renonciation: Martin Anceaume., 30 septembre 1643; MC/RE/X/2
    - Vendition: Nicolas Le Secq, Marie Lormier., 01 octobre 1643; MC/RE/X/2
    - Vendition: Jean Capet., 01 octobre 1643; MC/RE/X/2
    - Constitution: Jean Charles, Marie Dufay., 01 octobre 1643; MC/RE/X/2
    - Constitution: Jacques Moreau, Perrette Boyaval., 01 octobre 1643; MC/RE/X/2
    - Respondant: François Geste., 03 octobre 1643; MC/RE/X/2
    - Respondant: Charles de La Baume., 03 octobre 1643; MC/RE/X/2
    - Sommation: Simon Boisleau., 03 octobre 1643; MC/RE/X/2
    - Sommation: Marin Bonnery., 03 octobre 1643; MC/RE/X/2
    - Renonciation: Pierre Leblond, Anne Gaboury., 03 octobre 1643; MC/RE/X/2
    - Apprentissage: Jacques Brunet., 03 octobre 1643; MC/RE/X/2
    - Apprentissage: Charles Brunet., 03 octobre 1643; MC/RE/X/2
    - Apprentissage: Pierre Tellier., 03 octobre 1643; MC/RE/X/2
    - Apprentissage: Lambert Lefort., 05 octobre 1643; MC/RE/X/2
    - Apprentissage: Nicolas Lefort., 05 octobre 1643; MC/RE/X/2
    - Apprentissage: Gilles Sillier., 05 octobre 1643; MC/RE/X/2
    - Rachat: Jean Picot, Catherine Regnault., 06 octobre 1643; MC/RE/X/2
    - Rachat: Martin Mesnil., 06 octobre 1643; MC/RE/X/2
    - Testament: Ambroise Arnoult, Jeanne Le Rondeau., 07 octobre 1643; MC/RE/X/2
    - Testament: Marin Vallée, Nicole Loyseau., 11 octobre 1643; MC/RE/X/2
    - vendition: Gilles Anselin., 13 octobre 1643; MC/RE/X/2
    - vendition: Marguerite Anselin., 13 octobre 1643; MC/RE/X/2
    - Vendition: Louis Prié., 13 octobre 1643; MC/RE/X/2
    - vendition: Anne Jolly., 14 octobre 1643; MC/RE/X/2
    - vendition: Claude Daubilly., 14 octobre 1643; MC/RE/X/2
    - Bail à loyer: Jacques Piquey., 18 octobre 1643; MC/RE/X/2
    - Bail à loyer: Nicolas Hebert., 18 octobre 1643; MC/RE/X/2
    - Déclaration: Benoist Petit, Martine Le Bouleux., 19 octobre 1643; MC/RE/X/2
    - Transport de rente: Jean Parant, Antoinette Balin., 21 octobre 1643; MC/RE/X/2
    - Transport de rente: Jeanne Germain., 21 octobre 1643; MC/RE/X/2
    - Ratification: Paul Savalete, Jeanne Danneron., 22 octobre 1643; MC/RE/X/2
    - Obligation: Jean Capet., 23 octobre 1643; MC/RE/X/2
    - Obligation: Simon Le Maire., 23 octobre 1643; MC/RE/X/2
    - Mariage: Pierre Corron., 24 octobre 1643; MC/RE/X/2
    - Mariage: François Levesque, Marie Corron., 24 octobre 1643; MC/RE/X/2
    - Association: Edouard Bertin., 25 octobre 1643; MC/RE/X/2
    - Association: Daniel Saymier ?., 25 octobre 1643; MC/RE/X/2
    - Titre nouvel: Louis Drujon., 26 octobre 1643; MC/RE/X/2
    - Titre nouvel: Guillemette Cochu., 26 octobre 1643; MC/RE/X/2
    - Titre nouvel: Jean Ruelle., 26 octobre 1643; MC/RE/X/2
    - Transport de bail: Nicolas Doulcet., 28 octobre 1643; MC/RE/X/2
    - Transport de bail: Sébastien Odelucq., 28 octobre 1643; MC/RE/X/2
    - vendition: Louis Merlin., 28 octobre 1643; MC/RE/X/2
    - vendition: Sébastien Courtois., 28 octobre 1643; MC/RE/X/2
    - Apprentissage: Pierre Durand., 29 octobre 1643; MC/RE/X/2
    - Apprentissage: Jean Durand., 29 octobre 1643; MC/RE/X/2
    - Apprentissage: Louis Duhamel., 29 octobre 1643; MC/RE/X/2
    - Constitution: Jean Saulnier, Marie Barbier., 30 octobre 1643; MC/RE/X/2
    - Constitution: Jacques Charpentier, Claude Rabot., 30 octobre 1643; MC/RE/X/2
    - Inventaire: Jean Blanchet., 30 octobre 1643; MC/RE/X/2
    - Marché: Charles Fiquet., 30 octobre 1643; MC/RE/X/2
    - Marché: Jacques Lefebure., 30 octobre 1643; MC/RE/X/2
    - Procuration: Gilles Olivet., 31 octobre 1643; MC/RE/X/2
    - Marché: Christophe Tonnie., 31 octobre 1643; MC/RE/X/2
    - Marché: Charles Riche., 31 octobre 1643; MC/RE/X/2
    - Marché: Hugues Dutel., 31 octobre 1643; MC/RE/X/2
    - Apprentissage: Antoine Turpin., 31 octobre 1643; MC/RE/X/2
    - Apprentissage: Jean Turpin., 31 octobre 1643; MC/RE/X/2
    - Apprentissage: Jacques Morais., 31 octobre 1643; MC/RE/X/2
    - Mariage: Jean Bochet, Jacquine Bacon., 02 novembre 1643; MC/RE/X/2
    - Mariage: Martin Bacon., 02 novembre 1643; MC/RE/X/2
    - Apprentissage: Suzanne Pilloy., 02 novembre 1643; MC/RE/X/2
    - Apprentissage: Jacques Fouquet., 02 novembre 1643; MC/RE/X/2
    - Apprentissage: Guillaume Besnard., 02 novembre 1643; MC/RE/X/2
    - Don mutuel: Alexandre Le Vacher, Jeanne Loudier., 03 novembre 1643; MC/RE/X/2
    - Quittance: Philippe Riboult., 03 novembre 1643; MC/RE/X/2
    - Quittance: Charles Dubosc., 03 novembre 1643; MC/RE/X/2
    - Bail à loyer: Jean Trahan., 03 novembre 1643; MC/RE/X/2
    - Bail à loyer: Jean Capet., 03 novembre 1643; MC/RE/X/2
    - Bail à loyer: Simon Cosson., 03 novembre 1643; MC/RE/X/2
    - Mariage: Jean Le Prestre, Marguerite Le Paultre., 03 novembre 1643; MC/RE/X/2
    - Mariage: Pierre Gaignie, Geneviève Le Prestre., 03 novembre 1643; MC/RE/X/2
    - Marché: Etienne Le Maistre., 04 novembre 1643; MC/RE/X/2
    - Marché: N. Hamelin., 04 novembre 1643; MC/RE/X/2
    - Marché: N. Huart., 04 novembre 1643; MC/RE/X/2
    - Compte: Claude Buneau., 05 novembre 1643; MC/RE/X/2
    - Compte: Jacques Dupuille., 05 novembre 1643; MC/RE/X/2
    - Compte: Louis Quienot., 05 novembre 1643; MC/RE/X/2
    - Mariage: Gabriel Collet, Geneviève Cernet., 05 novembre 1643; MC/RE/X/2
    - Mariage: Henri Le Tourneur, Geneviève Collet., 05 novembre 1643; MC/RE/X/2
    - Constitution: Nicolas Leclerc., 05 novembre 1643; MC/RE/X/2
    - Constitution: Michel Melie, Françoise Monoury., 05 novembre 1643; MC/RE/X/2
    - Apprentissage: Jean Denis., 05 novembre 1643; MC/RE/X/2
    - Apprentissage: Claude Halin., 05 novembre 1643; MC/RE/X/2
    - Apprentissage: Jean Herson., 05 novembre 1643; MC/RE/X/2
    - Rachat: Nicolas Asseline., 06 novembre 1643; MC/RE/X/2
    - Rachat: Hiérosme Le Tellier., 06 novembre 1643; MC/RE/X/2
    - Accord: Charles Broust., 06 novembre 1643; MC/RE/X/2
    - Accord: Nicolas Barry, Jeanne Marye., 06 novembre 1643; MC/RE/X/2
    - Transport de rente: Antoine de Creans, Hélène Bazin., 08 novembre 1643; MC/RE/X/2
    - Transport de rente: François Brugeron., 08 novembre 1643; MC/RE/X/2
    - Apprentissage: Robert Reste., 08 novembre 1643; MC/RE/X/2
    - Apprentissage: Pierre Reste., 08 novembre 1643; MC/RE/X/2
    - Apprentissage: Jean Henault., 08 novembre 1643; MC/RE/X/2
    - Don mutuel: Etienne Bizet, Nicole Le Jeune., 08 novembre 1643; MC/RE/X/2
    - Transport de rente: Marguerite Langlois., 09 novembre 1643; MC/RE/X/2
    - Transport de rente: Claude Malessart., 09 novembre 1643; MC/RE/X/2
    - Rachat: Daniel Sorin., 11 novembre 1643; MC/RE/X/2
    - Rachat: Antoine Guihout, Marguerite Langlois., 11 novembre 1643; MC/RE/X/2
    - Transport: Bonnaventure Sanson., 12 novembre 1643; MC/RE/X/2
    - Transport: Eustache de Faverolles., 12 novembre 1643; MC/RE/X/2
    - Transport: Michel de Faverolles., 12 novembre 1643; MC/RE/X/2
    - Présentation: Vivant Mourant., 13 novembre 1643; MC/RE/X/2
    - Présentation: Gervais Chrestien., 13 novembre 1643; MC/RE/X/2
    - Quittance: Claude Le Noble., 11 novembre 1643; MC/RE/X/2
    - Quittance: Jean Le Noble, Jeanne Guisarme., 11 novembre 1643; MC/RE/X/2
    - Mariage: Pierre Dupont, Marguerite Delamare., 15 novembre 1643; MC/RE/X/2
    - Déclaration: Jean Breton., 18 novembre 1643; MC/RE/X/2
    - Déclaration: Charles Chelot., 18 novembre 1643; MC/RE/X/2
    - Déclaration: François Debray., 19 novembre 1643; MC/RE/X/2
    - Déclaration: Pierre Debray., 19 novembre 1643; MC/RE/X/2
    - Testament: Denis Maillet, Marie Foudriat., 20 novembre 1643; MC/RE/X/2
    - Titre nouvel: Louis de Neufville., 21 novembre 1643; MC/RE/X/2
    - Titre nouvel: Jean Servant, Catherine Duval., 21 novembre 1643; MC/RE/X/2
    - Bail à loyer: Martin Surhome., 21 novembre 1643; MC/RE/X/2
    - Bail à loyer: Claude Martin, Jeanne Reboulé., 21 novembre 1643; MC/RE/X/2
    - Décharge: Jean Servant, Catherine Duval., 21 novembre 1643; MC/RE/X/2
    - Décharge: Adam François., 21 novembre 1643; MC/RE/X/2
    - Bail à loyer: Pierre Guybillon., 23 novembre 1643; MC/RE/X/2
    - Testament: François Debray., 25 novembre 1643; MC/RE/X/2
    - Transaction: Jacques Dumont., 25 novembre 1643; MC/RE/X/2
    - Transaction: Charles Paucher., 25 novembre 1643; MC/RE/X/2
    - Constitution: Nicolas Malbeste., 25 novembre 1643; MC/RE/X/2
    - Constitution: Joachim Routier., 25 novembre 1643; MC/RE/X/2
    - Bail à loyer: Pierre Lambert., 25 novembre 1643; MC/RE/X/2
    - Apprentissage: Françoise Gilles., 25 novembre 1643; MC/RE/X/2
    - Apprentissage: Magdelaine Soulas., 25 novembre 1643; MC/RE/X/2
    - Apprentissage: Geoffroy Guespy, Marie Le Normant., 25 novembre 1643; MC/RE/X/2
    - Association: Guillaume Prevost., 26 novembre 1643; MC/RE/X/2
    - Association: Pierre Jouy., 26 novembre 1643; MC/RE/X/2
    - Apprentissage: André Belin., 29 novembre 1643; MC/RE/X/2
    - Apprentissage: Pierre Moray., 29 novembre 1643; MC/RE/X/2
    - Apprentissage: Christophe Aubert., 29 novembre 1643; MC/RE/X/2
    - Apprentissage: Louis Chalon., 30 novembre 1643; MC/RE/X/2
    - Apprentissage: Daniel Chalon., 30 novembre 1643; MC/RE/X/2
    - Apprentissage: Nicolas Denise., 30 novembre 1643; MC/RE/X/2
    - Mariage: Guillaume Lamplans, Marguerite Philippes., 30 novembre 1643; MC/RE/X/2
    - Mariage: Louis Charpentier de Saint Cerny, Anne Lamplans., 30 novembre 1643; MC/RE/X/2
    - Renonciation: Claude Togard., 01 décembre 1643; MC/RE/X/2
    - Renonciation: Eloi Soret, Elisabeth Deparis., 01 décembre 1643; MC/RE/X/2
    - Apprentissage: Jean Cartrois., 01 décembre 1643; MC/RE/X/2
    - Apprentissage: François Mazot., 01 décembre 1643; MC/RE/X/2
    - Quittance: Jean Sauvaget., 01 décembre 1643; MC/RE/X/2
    - Quittance: Jean Barotin., 01 décembre 1643; MC/RE/X/2
    - Quittance: Nicolas Pereau., 02 décembre 1643; MC/RE/X/2
    - Quittance: Claude Lempereur., 02 décembre 1643; MC/RE/X/2
    - Procuration: Jacques Loyseau., 03 décembre 1643; MC/RE/X/2
    - Procuration: Gilles Prudhomme., 03 décembre 1643; MC/RE/X/2
    - Déclaration: Jacques Loyseau., 03 décembre 1643; MC/RE/X/2
    - Déclaration: Gilles Prudhomme., 03 décembre 1643; MC/RE/X/2
    - Marché: Pierre Soreau., 04 décembre 1643; MC/RE/X/2
    - Marché: Germain Le Roy., 04 décembre 1643; MC/RE/X/2
    - Inventaire: Martin Tabouret., 05 décembre 1643; MC/RE/X/2
    - Rachat: Pierre Tissart., 05 décembre 1643; MC/RE/X/2
    - Rachat: Pierre Roussel., 05 décembre 1643; MC/RE/X/2
    - Rachat: Pierre Petin., 05 décembre 1643; MC/RE/X/2
    - Bail à loyer: Pierre Dynet dit de La Grange., 07 décembre 1643; MC/RE/X/2
    - Sommation: Julien Lanson., 07 décembre 1643; MC/RE/X/2
    - Sommation: David Henisson., 07 décembre 1643; MC/RE/X/2
    - Testament: Antoinette Tillard., 09 décembre 1643; MC/RE/X/2
    - Accord: François Orange., 09 décembre 1643; MC/RE/X/2
    - Accord: Jean Orange., 09 décembre 1643; MC/RE/X/2
    - Accord: Martin Tabouret., 09 décembre 1643; MC/RE/X/2
    - Bail à rente: Gaston Boucault., 09 décembre 1643; MC/RE/X/2
    - Bail à rente: Tassin Henot., 09 décembre 1643; MC/RE/X/2
    - Déclaration: Etienne Parisot, Marguerite Gallis., 09 décembre 1643; MC/RE/X/2
    - Déclaration: Jean Brion., 09 décembre 1643; MC/RE/X/2
    - Quittance: Isaac de Ligoure de Mornay., 10 décembre 1643; MC/RE/X/2
    - Quittance: Octave Carly., 10 décembre 1643; MC/RE/X/2
    - vendition: Etienne Bardin., 11 décembre 1643; MC/RE/X/2
    - vendition: Jean Choisin., 11 décembre 1643; MC/RE/X/2
    - Constitution: Simon Coulombier, Marie Poisson., 12 décembre 1643; MC/RE/X/2
    - Constitution: François Debray., 12 décembre 1643; MC/RE/X/2
    - Transport de bail: Jean Marc., 12 décembre 1643; MC/RE/X/2
    - Transport de bail: Jean Dugast., 12 décembre 1643; MC/RE/X/2
    - Bail à ferme: Mathurin de Brion, Marie Le Tonnelier., 12 décembre 1643; MC/RE/X/2
    - Bail à ferme: Charles Gilles., 12 décembre 1643; MC/RE/X/2
    - Bail à vache: François Debray., 12 décembre 1643; MC/RE/X/2
    - Bail à vache: Simon Coulombier., 12 décembre 1643; MC/RE/X/2
    - Bail à loyer: Jean Broust., 14 décembre 1643; MC/RE/X/2
    - Bail à loyer: Martin Patin., 14 décembre 1643; MC/RE/X/2
    - Transport: Jacques Gandelier., 15 décembre 1643; MC/RE/X/2
    - Transport: Jean Delicht., 15 décembre 1643; MC/RE/X/2
    - Marché: Jean Fremin., 15 décembre 1643; MC/RE/X/2
    - Marché: Nicolas Luillier., 15 décembre 1643; MC/RE/X/2
    - Bail à loyer: Mathurin de Brion, Marie Le Tonnelier., 16 décembre 1643; MC/RE/X/2
    - Bail à loyer: Louis Lucas, Marie Chevrier., 16 décembre 1643; MC/RE/X/2
    - Quittance: Paul Hedet., 17 décembre 1643; MC/RE/X/2
    - Quittance: Jean Guerre., 17 décembre 1643; MC/RE/X/2
    - Transaction: François Caperon de La Perruche, Nicole de Loire., 19 décembre 1643; MC/RE/X/2
    - Bail à loyer: Jean Marc., 19 décembre 1643; MC/RE/X/2
    - Accord: Charles Barbier., 19 décembre 1643; MC/RE/X/2
    - Accord: Simon Mesnard., 19 décembre 1643; MC/RE/X/2
    - Bail à loyer: Raoul Martin, Barbe Voiture., 19 décembre 1643; MC/RE/X/2
    - Bail à loyer: Gabriel Hie., 19 décembre 1643; MC/RE/X/2
    - Testament: Ambroise Arnoul, Jeanne Rondeau., 22 décembre 1643; MC/RE/X/2
    - Don mutuel: Lucas Sequins, Jeanne Leclerc., 22 décembre 1643; MC/RE/X/2
    - Renonciation: Antoine Guihout, Marguerite Langlois., 22 décembre 1643; MC/RE/X/2
    - Apprentissage: Jonas Porée., 22 décembre 1643; MC/RE/X/2
    - Apprentissage: Etienne Margas ?., 22 décembre 1643; MC/RE/X/2
    - Accord: Denis de Beausse., 23 décembre 1643; MC/RE/X/2
    - Accord: Claude Prevost., 23 décembre 1643; MC/RE/X/2
    - Constitution: Jean Tabouret., 23 décembre 1643; MC/RE/X/2
    - Constitution: Pierre Le Leu., 23 décembre 1643; MC/RE/X/2
    - Apprentissage: Louis Hancel., 27 décembre 1643; MC/RE/X/2
    - Apprentissage: Simon Geniel., 27 décembre 1643; MC/RE/X/2
    - Rachat: Jean Destremont., 29 décembre 1643; MC/RE/X/2
    - Rachat: Jean Daniel., 29 décembre 1643; MC/RE/X/2
    - Ratification: Esprit d'Allard de Grimault, Marie de La Bonne., 31 décembre 1643; MC/RE/X/2
  - Répertoire. 1648, 1er janvier - 1656, 4 mars, 1er janvier 1648 - 4 mars 1656; MC/RE/X/3
    - Quittance par Jean Chapelain à Marin Du Floquet., 2 août 1653; MC/RE/X/3
      Attention: l'original de l'acte est manquant.
      Le 2eme semestre de l'année 1653 est en déficit dans les minutes de Manchon.
      Informations concernant le classement et la cotation du document:
      Attention: la cote de répertoire (de type 'MC/RE') ne permet pas de consulter la minute de l'acte. ll convient de rechercher la cote de la minute (de type 'MC/ET') au niveau des articles (registre ou liasse) de minutes du notaire.
      Documents du Minutier central concernant l'histoire littéraire (1650-1700) [2295 actes], par Madeleine Jurgens et Marie-Antoinette Fleury, Paris, Presses universitaires de France, 1960, p. 62 (instrument de recherche imprimé dématérialisé dont la version intégrale est accessible en ligne par la rubrique 'Autres instruments de recherche', voir contexte dans le Plan d’orientation général - Notaires de Paris, guides thématiques du Minutier).
      quittance; Chapelain, Jean; Du Floquet, Marin